it: Configurazione dell'estremità del bastoncino: Doppia punta (punte uguali); Doppia estremità (punte diverse); A estremità singola; Altro
zh-CN: 棉签端部配置: 双头（相同头部）; 双头（不同头部）; 单头; 其他
vi: Cấu hình đầu tăm bông: Hai đầu (cùng loại); Hai đầu (khác loại); Một đầu; Khác
ru: Конфигурация концов палочки: Двусторонний (одинаковые наконечники); Двусторонний (разные наконечники); Односторонний; Другой
pl: Konfiguracja końcówki patyczka: Dwustronny (takie same końcówki); Dwustronny (różne końcówki); Pojedyncze; Inne
hu: Vattapálcika végeinek kialakítása: Kétvégű (azonos hegyek); Kétvégű (különböző hegyek); Egyvégű; Egyéb
de: Wattestäbchen-Endenkonfiguration: Doppelseitig (gleiche Spitzen); Doppelseitig (verschiedene Spitzen); Einzelende; Sonstiges
zh-TW: 棉棒端部配置: 雙頭（相同尖端）; 雙頭（不同尖端）; 單端; 其他
ko: 면봉 끝 구성: 양끝(동일 팁); 양끝(다른 팁); 단면; 기타
tr: Çubuk uç yapılandırması: Çift uçlu (aynı uçlar); Çift uçlu (farklı uçlar); Tek uçlu; Diğer
pt-BR: Configuração da ponta do cotonete: Duas pontas (pontas iguais); Duas pontas (pontas diferentes); Ponta única; Outro
sv: Topsens ändkonfiguration: Dubbla ändar (samma spetsar); Dubbla ändar (olika spetsar); Enkelsidig; Övrigt
fi: Vanupuikon pään kokoonpano: Kaksipäinen (samanlaiset päät); Kaksipäinen (eri päät); Yksipäinen; Muu
sl-SI: Konfiguracija konca palčke: Dvostranski (enake konice); Dvostranski (različne konice); Enostranski; Drugo
hr-HR: Konfiguracija kraja štapića: Dvostrani (isti vrhovi); Dvostrani (različiti vrhovi); Jednostrano; Ostalo
en: Swab end configuration: Double-ended (same tips); Dual-ended (different tips); Single-ended; Other
el: Διαμόρφωση άκρου μπατονέτας: Διπλής άκρης (ίδιες άκρες); Διπλής άκρης (διαφορετικές άκρες); Μονού άκρου; Άλλο
cs: Konfigurace konců tyčinky: Oboustranný (stejné špičky); Oboustranný (různé špičky); Jednostranná; Jiné
lt-LT: Tamponėlio galo konfigūracija: Dvigalvė (vienodi antgaliai); Dvigalvė (skirtingi antgaliai); Vienpusė; Kita
da: Vatpindende-konfiguration: Dobbeltsidet (samme spidser); Dobbeltsidet (forskellige spidser); Enkeltende; Andet
th: การกำหนดค่าปลายไม้พันสำลี: หัวคู่ (หัวเหมือนกัน); สองหัว (หัวต่างกัน); ด้านเดียว; อื่นๆ
ro-RO: Configurația capetelor bețișorului: Cu două capete (vârfuri identice); Cu două capete (vârfuri diferite); Cu un singur capăt; Altele
ja: 綿棒端構成: 両端（同じ先端）; 両端（異なる先端）; シングルエンド; その他
nl: Wattenstaafje eindconfiguratie: Dubbelzijdig (zelfde tips); Tweezijdig (verschillende tips); Enkelzijdig; Andere
pt-PT: Configuração da ponta do cotonete: Dupla extremidade (pontas iguais); Dupla extremidade (pontas diferentes); Extremidade individual; Outro
bg-BG: Конфигурация на краищата на клечката: Двустранен (еднакви накрайници); Двустранен (различни накрайници); Едностранно; Други
nb: Vattpinnekonfigurasjon: Dobbeltsidet (samme tupper); Tosidet (forskjellige tupper); Enkeltsidig; Annet
fr: Type d’extrémité du coton-tige: Double embout (embouts identiques); Double embout (embouts différents); Asymétrique; Autre
es: Configuración del extremo del hisopo: Doble punta (puntas iguales); Doble punta (puntas diferentes); Un solo extremo; Otros
sk-SK: Konfigurácia koncovky tyčinky: Obojstranné (rovnaké hroty); Obojstranné (rôzne hroty); Jednostranný; Iné